【裁判字號】    98,訴,1171
【裁判日期】    981231
【裁判案由】    違反毒品危害防制條例
【裁判全文】
臺灣屏東地方法院刑事判決              98年度訴字第1171號
公  訴  人  臺灣屏東地方法院檢察署檢察官
被      告  甲○○
上列被告因違反毒品危害防制條例案件，經檢察官提起公訴（98
年度毒偵字第1150號），嗣被告於本院準備程序進行中先就被訴
事實為有罪之陳述，本院告知被告簡式審判程序之旨，並聽取當
事人之意見後，裁定改由受命法官獨任依簡式審判程序審理，判
決如下：
    主  文
甲○○施用第一級毒品，累犯，處有期徒刑柒月，扣案殘留有第
一級毒品海洛因之注射針筒壹支，沒收銷燬。
    事  實
一、甲○○前於民國90年間因施用毒品案件，經本院以90年度毒
    聲字第1168號裁定送觀察勒戒後，認有繼續施用毒品傾向，
    再經本院以90年度毒聲字第1877號裁定送強制戒治，嗣經本
    以91年度毒聲字第864 號裁定停止戒治，於91年8 月22日停
    止戒治並付保護管束，復因保護管束期間違反保護管束情節
    重大，經本院裁定撤銷停止戒治，再令入戒治處所續執行前
    揭未執行完畢之強制戒治處分，於92年2 月20日執行完畢釋
    放，並由臺灣屏東地方法院檢察署檢察官以92年度戒毒偵字
    第35號不起訴處分確定。94年間再因施用毒品、搶奪等案件
    ，經法院分別判處有期徒刑1 年、5 月、7 月確定，上開案
    件接續執行，於96年7 月5 日執行完畢。猶不知悔改，明知
    海洛因屬第一級毒品，不得持有及施用，仍基於施用第一級
    毒品海洛因之犯意，於98年7 月3 日上午11時30分許回溯72
    小時內，在其屏東縣恆春鎮○○路1 巷1 弄13號之住所，施
    用第一級毒品海洛因1 次。嗣於98年7 月3 日上午10時許，
    在屏東縣恆春鎮○○里○○路柴西巷口其所騎乘車號「J3U-
    276 」機車踏板上，為警查獲其用以施用海洛因之注射針筒
    1 支，經警採尿送驗，檢出海洛因代謝之嗎啡陽性反應，始
    循線查悉上情。
二、案經屏東縣政府警察局枋寮分局報請臺灣屏東地方法院檢察
    署檢察官偵查起訴。
    理  由
一、本案被告甲○○所犯違反毒品危害防制條例案件，並非法定
    刑為死刑、無期徒刑或最輕本刑3 年以上有期徒刑之罪，亦
    非高等法院管轄第一審之案件，而被告於本院準備程序中就
    被訴事實為有罪之陳述，本院合議庭乃裁定由受命法官獨任
    進行簡式審判程序。又簡式審判程序之證據調查，依刑事訴
    訟法第273 條之2 規定，不受同法第159 條第1 項審判外陳
    述排除之限制，再被告對於卷內之各項證據，亦不爭執證據
    能力，故卷內所列之各項證據，自得作為證據，先予敘明。
二、上揭事實，業據被告坦承不諱，其為警所採集之尿液檢體，
    經送請台灣檢驗科技股份有限公司以酵素免疫分析法及氣相
    層析質譜儀法檢驗，結果呈嗎啡陽性反應，有該公司98年7
    月8 日編號KＺ000000000000號濫用藥物尿液檢驗報告及尿液
    送檢人真實姓名對照表各1 份在卷足憑；另扣案之注射針筒
    1 支，經屏東縣警察局枋寮分局警員以臺灣尖端先進生技醫
    藥股份有限公司毒品簡易快速篩檢試劑檢驗結果，其內殘留
    液體均含有海洛因成分，有該局初步檢驗報告單1 紙在卷可
    按，堪認被告前開自白與事實相符。又按毒品危害防制條例
    於92年7 月9 日修正公布，其中第20條、第23條將施用毒品
    之刑事處遇程序，區分為「初犯」、「5 年內再犯」、「5
    年後再犯」，而依立法理由觀之，僅限於「初犯」、「5 年
    後再犯」，始應先經觀察、勒戒或強制戒治程序，倘被告於
    5 年內已再犯，經依法追訴處罰，縱其第3 次（或第3 次以
    上）再度施用毒品之時間，在初犯經觀察、勒戒或強制戒治
    執行完畢釋放5 年以後，已不合於「5 年後再犯」之規定，
    且因已於「5 年內再犯」，顯見其再犯率甚高，原實施觀察
    、勒戒或強制戒治，已無法收其實效，即應依該條例第10條
    處罰，最高法院95年5 月9 日95年度第7 次刑事庭會議決議
    可資參照。查被告於90年間因施用毒品案件，經本院以90年
    度毒聲字第1168號裁定送觀察勒戒後，認有繼續施用毒品傾
    向，再經本院以90年度毒聲字第1877號裁定送強制戒治，嗣
    經本以91年度毒聲字第864 號裁定停止戒治，於91年8 月22
    日停止戒治並付保護管束，復因保護管束期間違反保護管束
    情節重大，經本院裁定撤銷停止戒治，再令入戒治處所續執
    行前揭未執行完畢之強制戒治處分，於92年2 月20日執行完
    畢釋放，並由臺灣屏東地方法院檢察署檢察官以92年度戒毒
    偵字第35號不起訴處分確定。94年間再因施用毒品、搶奪等
    案件，經法院分別判處有期徒刑1 年、5 月、7 月確定，上
    開案件接續執行，於96年7 月5 日執行完畢等事實，有臺灣
    屏東地方法院檢察署刑案資料查註紀錄表、臺灣高等法院被
    告全國前案紀錄表各1 份在卷可按，是被告於強制戒治執行
    完畢釋放後，5 年內已再犯施用毒品案件，經本院判處罪刑
    確定，則其犯本件施用毒品案件，即非屬該條例第20條第3
    項所稱「5 年後再犯」之情形，檢察官自應依法追訴。
三、查海洛因屬毒品危害防制條例第2 條第2 項第1 款所規定之
    第一級毒品。是核被告前開所為，係犯毒品危害防制條例第
    10 條 第1 項施用第一級毒品罪。其持有毒品復進而施用，
    持有毒品之低度行為，為施用毒品之高度行為所吸收，不另
    論罪。又查被告前有如事實欄所示之科刑及執行情形，有臺
    灣屏東地方法院檢察署刑案資料查註紀錄表、臺灣高等法院
    被告前案紀錄表各1 份附卷足憑，其於刑之執行完畢後5 年
    內，故意再犯本件有期徒刑之罪，為累犯，應依刑法第47條
    第1 項加重其刑。爰審酌被告施用毒品，足以戕害其身心，
    滋生其他犯罪，且前有多次施用毒品前科，素行非佳，有上
    開前科紀錄表可稽，惟念其坦承犯行，且施用毒品行為於本
    質上係屬自我戕害行為，反社會性之程度尚屬較低等一切情
    狀，量處如主文所示之刑。至扣案之注射針筒1 支，其上均
    殘留有不可析離之第一級毒品海洛因毒品成分，業如前述，
    均應依毒品危害防制條例第18條第1 項規定諭知沒收銷燬。
據上論斷，應依刑事訴訟法第273 條之1 第1 項、第299 條第1
項前段，毒品危害防制條例第10條第1項、第18條第1項前段，刑
法第11條、第47條第1項，判決如主文。
本案經檢察官劉昀到庭執行職務。
中    華    民    國    98    年    12    月    31    日
                    刑事第一庭  法  官  涂裕洪
以上正本證明與原本無異。
如不服本判決應於收受判決後10日內向本院提出上訴書狀，並應
敘述具體理由；其未敘述上訴理由者，應於上訴期間屆滿後20日
內向本院補提理由書（均須按他造當事人之人數附繕本）「切勿
逕送上級法院」。
中    華    民    國    98    年    12    月    31    日
                                書記官  卓春成
附錄本判決論罪科刑法條：
毒品危害防制條例第10條第1項：
施用第一級毒品者，處6月以上5年以下有期徒刑。

司法院資訊處製作；財團法人民間司法改革基金會備份。
